臺灣雲林地方法院刑事判決　　　　　　100年度交易字第176號
公　訴　人　臺灣雲林地方法院檢察署檢察官
被　　　告　汪茂盛
上列被告因公共危險案件，經檢察官提起公訴（100 年度偵字第
4725號），被告於準備程序中就被訴事實為有罪之陳述，本院裁
定進行簡式審判程序，判決如下：
    主  文
汪茂盛犯不能安全駕駛動力交通工具罪，處有期徒刑月，如易
科罰金，以新臺幣壹仟元折算壹日；又犯過失妨害舟車行駛安全
罪，處拘役肆拾日，如易科罰金，以新臺幣壹仟元折算壹日。
    事實及理由
壹、犯罪事實：
    汪茂盛於民國100 年9 月10日14、15時許，在雲林縣古坑鄉
    新庄村66號老家飲用麻油雞酒，飲用後已不能安全駕駛動力
    交通工具，竟仍於同日近17時許，騎乘車牌號碼MMC-429 號
    普通重型機車，往雲林縣莿桐鄉方向行駛，於同日17時28分
    許，行經雲林縣斗六市○○○路設有遮斷器之鐵路平交道（
    由山側往海側方向）時，本應注意如遮斷器已開始放下，應
    即暫停，俟遮斷器開放始得通過，如遮斷器未放下，仍應看
    、聽鐵路兩方面無火車駛來，始得通過，且當時並無不能注
    意之情事，竟明知平交道警鈴已響、燈光號誌已亮、遮斷器
    亦已放下，仍強行穿越遮斷器，闖越平交道，並因撞斷遮斷
    器而人車倒地在鐵軌上，適有謝忠信駕駛第1032次自強號列
    車，由高雄站往彰化站行駛，行經上開平交道斗六站- 石榴
    站基起263 公里378 公尺處（海豐崙平交道南端），見狀立
    即鳴笛警示並緊急煞車，汪茂盛經柯進德拉離鐵軌而無礙，
    然自強號列車仍因煞車不及而撞及汪茂盛所騎乘之上開機車
    ，造成該火車之車頭主排障器下降及機車嚴重受損，因而致
    生火車往來之危險。經警據報前往處理，測得汪茂盛呼氣之
    酒精濃度為每公升0.57毫克，確已達於不能安全駕駛動力交
    通工具之程度，始查知上情。
貳、認定犯罪事實所根據的證據及理由：
一、程序部分（證據能力部分）：
(一)、按除被告所犯為死刑、無期徒刑、最輕本刑為3 年以上有期
    徒刑之罪或高等法院管轄第一審案件者外，於法院行準備程
    序進行中，被告先就被訴事實為有罪之陳述時，審判長得告
    知被告簡式審判程序之旨，並聽取當事人、代理人、辯護人
    及輔佐人之意見後，裁定進行簡式審判程序；簡式審判程序
    之證據調查，不受刑事訴訟法第159 條第1 項、第161 條之
    2 、第161 條之3 、第163 條之1 及第164 條至第170 條規
    定之限制，刑事訴訟法第273 條之1 第1 項、第273 條之2
    分別定有明文。
(二)、查本件被告汪茂盛所犯為死刑、無期徒刑、最輕本刑為3 年
    以上有期徒刑以外之罪，且非高等法院管轄第一審之案件，
    經本院行準備程序時，被告就被訴事實為有罪之陳述後，復
    經本院裁定行簡式審判程序，是其證據之調查，自不受刑事
    訴訟法第159 條第1 項、第161 條之2 、第161 條之3 、第
    163 條之1 及第164 條至第170 條規定之限制。
二、實體部分（證明力部分）：
(一)、前述犯罪事實，業據被告於警詢、檢察官偵查中及本院審理
    時坦白承認，核與目擊證人柯進德、證人即自強號列車司機
    謝忠信於警詢中證述之內容相符，並有道路交通事故調查報
    告表、臺灣鐵路管理局平交道事故會勘紀錄表、列車自動防
    護系統車速表、舉發違反道路交通管理事件通知單等各1 份
    ，交通事故當事人酒精測定紀錄表2 份及現場照片、火車、
    機車受損照片11張附卷可稽。
(二)、按汽車駕駛人飲酒後其吐氣所含酒精濃度超過每公升0.25毫
    克或血液中酒精濃度超過百分之0.05以上者不得駕車，道路
    交通安全規則第114 條第2 款定有明文。且就醫學文獻所知
    ，酒精對人體之影響程度乃依血中酒精濃度而定，而警方測
    試器所測得之呼氣酒精濃度（單位mg／L ）乘以200 即為當
    時之血中酒精濃度（單位mg／dL），又當呼氣濃度達0.25毫
    克時，將造成輕度協調功能降低之輕度中毒症狀，當呼氣濃
    度達0.5 毫克時，將造成反應較慢、感覺減低、影響駕駛等
    輕到中度之中毒症狀，當呼氣濃度達0.75毫克時，將造成思
    考改變、個性行為改變等輕到中度之中毒症狀，當呼氣濃度
    達1.00毫克時，將造成步態不穩、噁心嘔吐、精神混惑不清
    晰等中度中毒症狀，此有行政院國軍退除役官兵輔導委員會
    臺北榮民總醫院88年8 月5 日（88）北總內字第26868 號函
    文可資佐證；另依法務部88年5 月18日（88）法檢字第0016
    69號函示說明二揭載：參考德國、美國之認定標準，對於酒
    精濃度呼氣已達每公升0.55毫克或血液濃度達百分之0.11以
    上者，肇事率為一般正常人之10倍，已達「不能安全駕駛」
    之標準等語。本件被告為警查獲後，測得之呼氣酒精濃度，
    既高達每公升0.57毫克，已逾前開不能安全駕駛之標準，而
    達難以安全駕駛動力交通工具之程度，況被告並因而闖越平
    交道，與自強號列車發生碰撞，顯見被告當時之生理狀況已
    受酒精相當程度之影響，注意力及反應能力明顯降低，足見
    被告確已達不能安全駕駛動力交通工具之狀態。
(三)、又汽車行駛中，駕駛人接近平交道時，鐵路平交道設有遮斷
    器或看守人員管理者，如遮斷器已開始放下或看守人員表示
    停止時，應即暫停，俟遮斷器開放或看守人員表示通行後，
    始得通過（道路交通安全規則第104 條第1 項第1 款參照）
    。被告騎乘上開普通重型機車，本應注意車前狀況，並於該
    平交道遮斷器已放下、閃光號誌亦已顯示時暫停前進，而依
    當時情形並無不能注意之情事，竟疏未注意而闖入該遮斷器
    已放下之平交道，致上開列車來不及剎車而撞上，造成該列
    車車頭主排障器下降、平交道遮斷器欄竿1 支折斷，致生火
    車往來之危險甚為明確。
(四)、綜上所述，足見被告之自白與事實相符，本案事證明確，應
    依法論罪科刑。
、論罪科罰之理由：
(一)、核被告所為，係犯刑法第185 條之3 之不能安全駕駛動力交
    通工具罪及第184 條第3 項之過失妨害舟車行駛安全罪。
(二)、被告所犯上開2 罪間，犯意各別，罪名不同，應予分論併罰
    。
(三)、爰審酌被告前於95年及99年間，因酒後駕車之犯行，分別經
    臺灣彰化地方法院檢察署檢察官為緩起訴處分、臺灣彰化地
    方法院判處拘役50日確定之前科紀錄，有臺灣高等法院被告
    前案紀錄表在卷可明，其3 犯本案，堪認被告酒後駕車惡習
    仍未戒除；且本案被告飲用麻油雞酒後騎乘機車，過失闖入
    平交道致與自強號列車發生碰撞，生火車往來之危險，嚴重
    危及道路交通安全，缺乏尊重其他用路人生命、財產安全之
    觀念，並因而肇事，實值非難，念其犯罪後坦承一切犯行，
    兼衡被告高農畢業之智識程度、收入不穩定及所造成交通部
    臺灣鐵路管理局之損害尚待賠償等一切情狀，量處如主文所
    示之刑，並均諭知易科罰金之折算標準。又被告經判處有期
    徒刑3 月及拘役40日，依刑法第51條第10款規定，應併執行
    之，附此敘明。
肆、應適用之法律：
(一)、刑事訴訟法第273 條之1 第1 項、第299 條第1 項前段。
(二)、刑法第185 條之3 、第184 條第3 項、第1 項、第41條第1
    項前段、第51條第10款。
(三)、刑法施行法第1 條之1 。
本案經檢察官林俊良到庭執行職務。
中    華    民    國   100    年    10    月    27    日
                  刑事第一庭  法  官  楊陵萍
以上正本證明與原本無異。
如不服本判決應於收受判決後10日內向本院提出上訴書狀，並應
敘述具體理由；其未敘述上訴理由者，應於上訴期間屆滿後20日
內向本院補提理由書（均須按他造當事人之人數附繕本）。「切
勿逕送上級法院」。
                              書記官  廖千慧
中    華    民    國   100    年    10    月    27    日
附錄本案論罪科刑法條全文：
中華民國刑法第185 條之3 ：
服用毒品、麻醉藥品、酒類或其他相類之物，不能安全駕駛動力
交通工具而駕駛者，處1 年以下有期徒刑、拘役或科或併科15萬
元以下罰金。
中華民國刑法第184 條：（妨害舟車及航空機行駛安全罪）
損壞軌道、燈塔、標識或以他法致生火車、電車或其他供水、陸
、空公眾運輸之舟、車、航空機往來之危險者，處3 年以上10年
以下有期徒刑。
因而致前項之舟、車、航空機傾覆或破壞者，依前條第1 項之規
定處斷。
因過失犯第1 項之罪者，處6 月以下有期徒刑、拘役或3 百元以
下罰金。
從事業務之人，因業務上之過失犯第1 項之罪者，處2 年以下有
期徒刑、拘役或5 百元以下罰金。
第1 項之未遂犯罰之。